臺灣新北地方法院民事裁定  
111年度簡聲抗字第47號
抗  告  人  張淑晶  



相  對  人  李宗榮  



上列當事人間損害賠償強制執行事件，抗告人對於民國111年6月
30日本院板橋簡易庭111年度板事聲字第15號裁定提起抗告，本
院裁定如下：
    主  文
原裁定及本院司法事務官於民國一一一年三月三十一日所為一一
一年度司執字第三一七零一號裁定均廢棄。
抗告費用由相對人負擔。
    理  由
一、抗告意旨略以：抗告人在收到本院執行處司法事務官民國11
    1年3月31日駁回強制執行聲請之裁定前，已經寄出新臺幣（
    下同）640元強制執行聲請費之匯票，而抗告人目前在監服
    刑，因購買匯票需先寫報告，而獄中主管永遠不知何時才會
    給匯票，故實在困難依法院要求於5日內補繳，抗告人內心
    萬分無奈，希望法院能知悉監所內買匯票流程及時間。又相
    對人不還抗告人錢，一再故意亂提告，讓抗告人疲於奔命出
    庭，且抗告人已獲本院三重簡易庭109年度重簡字第1177號
    勝訴判決確定，相對人應給付抗告人8萬元，相對人卻不給
    付，還一直對抗告人提告，相對人既然有錢繳納裁判費，即
    使無法一次給付，亦可慢慢償還，卻至今一毛都沒還，顯然
    是惡意不還，還一再說抗告人吸毒，造成抗告人身心靈重大
    創傷，故請審酌前情，爰依法提出抗告等語。
二、按經言詞辯論之裁定，應宣示之；終結訴訟之裁定，不經言
    詞辯論者，應公告之；不宣示之裁定，應為送達；裁定經宣
    示後，為該裁定之法院、審判長、受命法官或受託法官受其
    羈束；不宣示者，經公告或送達後受其羈束，民事訴訟法第
     235條、第236條第1項、第238條本文分別定有明文。又前
    開規定依強制執行法第30條之1規定，於強制執行事件準用
    之。另按裁定期間，並非不變期間，故當事人依裁定應補正
    之行為，雖已逾法院之裁定期間，但於法院尚未認其所為之
    訴訟行為為不合法，予以駁回前，其補正仍屬有效，法院不
    得以其補正逾期為理由，予以駁回（最高法院51年台抗字第
    169 號判例意旨參照）。是以，當事人於駁回裁定公告或送
    達生效前所為之補正，仍屬有效。
三、經查，抗告人前對相對人聲請強制執行，其執行標的金額為
    8萬元及利息，因未繳納執行費及提出執行名義正本，經本
    院執行處司法事務官以111年3月8日新北院賢111司執壯字第
    31701號函文，請抗告人於文到5日內補正，該函文於111年3
    月14日送達抗告人，嗣本院執行處司法事務官認抗告人逾期
    未補正，以111年3月31日111年度司執字第31701號裁定駁回
    抗告人之強制執行聲請後，抗告人於111年4月18日（本院收
    狀日）補正提出匯票及本院三重簡易庭109年度重簡字第117
    7號判決及確定證明書等情，雖有本院執行處限期補正函文
    及該函文送達證書、駁回裁定、抗告人補正書狀在卷可稽，
    然本院執行處司法事務官前開駁回裁定未經公告，並係於11
    1年4月19日始送達抗告人，有駁回裁定之送達證書傳真及本
    院公務電話紀錄在卷可稽，堪認抗告人於本院司法事務官駁
    回裁定對其生效前，業已補正執行費及執行名義，則本院司
    法事務官裁定駁回抗告人之強制執行聲請，自有未合。
　　抗告人不服該裁定，對本院司法事務官駁回其強制執行聲請
    之裁定聲明異議，原審認抗告人之異議無理由，而裁定駁回
    抗告人之異議，亦有違誤。抗告論旨指摘原裁定及司法事務
    官駁回裁定不當，求予廢棄，為有理由，爰將原裁定及本院
    司法事務官111年3月31日111年度司執字第31701號駁回裁定
    均予以廢棄。
四、據上論結，本件抗告為有理由，爰依民事訴訟法第436條之1
    第3項、第495條之1第1項、第450條、第95條、第78條，裁
    定如主文。
中　　華　　民　　國　　111 　年　　11　　月　　11　　日
                民事第四庭    審判長法　官 張筱琪
　　　　　　　　
　　　　　　　　                    法  官 許品逸
　　　　　　　　
　　　　　　　　                    法  官 莊佩頴

以上正本係照原本作成
不得抗告
中　　華　　民　　國　　111 　年　　11　　月　　11  　日
                              書記官　李瑞芝